臺灣基隆地方法院民事裁定  
111年度消債更字第63號
聲  請  人  陳明義  

代  理  人  陳雅萍律師
上列當事人因消費者債務清理事件聲請更生，本院裁定如下：
    主  文
聲請人應於本裁定送達後二十日內，補提如附件所示之說明及文
件到院，並繳納郵務送達費新臺幣壹仟壹佰伍拾元，如逾期未補
正，即駁回其聲請。
    理  由
一、按聲請更生或清算不合程式或不備其他要件者，法院應以裁
    定駁回之。但其情形可以補正者，法院應定期間先命補正，
    消費者債務清理條例（下稱本條例）第8條定有明文。次按
    聲請更生或清算，徵收聲請費新臺幣（下同）1,000元。郵
    務送達費及法院人員之差旅費不另徵收。但所需費用超過應
    徵收之聲請費者，其超過部分，依實支數計算徵收。前項所
    需費用及進行更生或清算程序之必要費用，法院得酌定相當
    金額，定期命聲請人預納之，逾期未預納者，除別有規定外
    ，法院得駁回更生或清算之聲請，本條例第6條亦有明定。
    又本條例第44條規定，法院認為必要時，得定期命債務人據
    實報告更生前2年內財產變動之狀況，並對於財產及收入狀
    況等事項，為補充陳述，提出關係文件或為其他必要之調查
    ；且依本條例第46條第3款規定，債務人拒絕提出關係文件
    或為財產變動狀況之報告，法院應駁回更生之聲請。
二、本件聲請人陳明義具狀聲請更生固已依法繳納聲請費1,000
    元暨檢附本條例第43條所定書面資料到院，惟本院認本件尚
    有依本條例第44條規定，通知聲請人提出本裁定附件所示關
    係文件並為補充陳述之必要。爰定期命補正如主文所示，如
    逾期未提出，則駁回其聲請。
三、依消費者債務清理條例第6條第1項、第44條、第46條第3款
    、第8條但書，裁定如主文。
中　　華　　民　　國　　111 　年　　7 　　月　　19　　日
                  民事庭法　官　李謀榮
以上正本係照原本作成。
本裁定不得抗告。
中　　華　　民　　國　　111 　年　　7 　　月　　19　　日
                        書記官　顏培容
【附件】 
一、預納郵務送達費1,150元，即按債務人及債權人總人數，以
    每人10份、每次郵務送達費43元估算（依中華郵政股份有限
    公司普通掛號附回執不逾20公克之計費標準），且扣除聲請
    費1,000元【計算式：〈(1＋4)×10份×43元〉－1,000元＝1,150元
    】；本件郵務送達費係預繳，如有剩餘則退還聲請人。
二、聲請人固已提出財產及收入狀況說明書，但就財產目錄部分
    則陳報為「無」，惟財產目錄就此部分仍應就有無存款帳戶
    、有價證券、奢侈或貴重物品、無體權利、其他土地、房屋
    、股票等資料具體說明，如有存款帳戶應提出於各金融機構
    之全部存摺（含銀行、郵局、證券存摺）影本，續附完整清
    晰內頁並補登至補正日；如有土地房屋應提出登記謄本；如
    有股票則請提出該股票集中保管存摺；如有有價證券則請提
    出臺灣集中保管結算所股份有限公司出具之債務人保管帳戶
    客戶餘額表、客戶存券異動明細表、投資人往來清算交割銀
    行明細資料表、集保戶往來參加人明細資料表；如有機車或
    汽車則請提出行車執照或其他登記文件﹔如有信用合作社股
    利則請提出股利所得證明文件，並說明聲請人在提起本件聲
    請前2年內不動產、股票、存款等項之變動狀況。
三、聲請人雖已提出勞工保險被保險人投保資料表暨明細，仍請
    提出全民健保投保歷史明細表供參。
四、提出聲請人在聲請前2年之必要支出數額，如有關膳食、衣
    服、教育、醫療、稅賦、勞健保或其他支出之所有必要支出
    數額、計算方式及證明文件，聲請人陳稱以駕駛計程車為業
    ，關於日常油資及維修保養費用亦請提出相關證明文件。如
    聲請人每月有特殊需求之支出情況（如醫療），應提出相關
    證明文件。
五、聲請人陳稱目前住所地為「基隆市○○區○○○街00號16樓」，
    並陳明該址房屋為配偶所有，並由配偶負擔房貸等費用。請
    說明除聲請人外尚有何人同住於該屋？如有，是否有分擔家
    庭必要生活費用（如水費、電費、瓦斯費、管理費）支出、
    分攤比例、金額各為何？並說明聲請人配偶是否有收入？收
    入多少？子女扶養費用之分攤方式與金額？聲請人與配偶間
    關於家庭生活費用之分擔方式為何？支出費用各為何？並提
    供相關佐證資料。
六、說明聲請人及受扶養人有無投保強制險以外之其他保險（包
    含人壽險、醫療險、意外險等其他一切商業型保險），如有
    ，請提出該保險契約、繳費證明及保單價值等資料。
七、陳明聲請人及受扶養人是否有領取失業給付或其他社會補助
    、津貼？若有，其期間、金額為何，並請提出證明。
八、陳報受扶養人最近2年度之綜合所得稅各類所得資料清單暨
    最新之財產歸戶查詢資料清單。
九、說明受扶養人之其他扶養義務人為何人（聲請人雖將其子女
    陳報為受扶養人，惟扶養義務人之人數僅陳報為1人，核與
    其子女得受父母扶養之情形有異，此部分同有釐清之必要）
    及親屬系統表，並說明各扶養義務人如何負擔其扶養義務。
    如有其他扶養義務人，卻由聲請人負擔，亦請釋明其原因，
    併請提出相當之證明說明之。又聲請人就其每月實際支出之
    扶養金額，並提出教育費、伙食費、雜費、健保費等支出之
    收據證明及計算方式。
十、陳報聲請人現有無強制執行或訴訟案件現正繫屬於法院。
十一、依聲請人提出之綜合信用報告回覆書，聲請人前曾擔任獨
      資商號永盛企業社（統一編號：00000000號）之負責人，
      又依商業登記資料顯示該商號係於110年9月29日歇業，則
      聲請人是否符合本條例第2條第1項、第2項所稱5年內未從
      事營業活動或從事小規模營業活動之自然人，仍有未明。
      請一併提出上開「永盛企業社」營業相關資料，包含2年
      內之營業稅申報紀錄等，俾便參考。